【裁判字號】    90,毒抗,748
【裁判日期】    900919
【裁判案由】    毒品危害防制條例
【裁判全文】
臺灣高等法院刑事裁定                              九十年度毒抗字第七四八號
    抗  告  人
    即  被  告  甲○○
右抗告人因違反毒品危害防制條例案件，不服臺灣士林地方法院民國九十年八月十七
日裁定（九十年度毒聲字第一○八四號)，提起抗告，本院裁定如左：
    主  文
抗告駁回。
    理  由
一、原裁定意旨略以：被告甲○○前因施用第二級毒品安非他命案件，先後二次經觀
    察、勒戒，均認無繼續施用毒品之傾向，有臺灣士林地方法院檢察署八十七年度
    偵緝字第三○七號、臺灣臺北地方法院檢察署九十年度毒偵字第一五號不起訴處
    分書在卷可稽。惟被告竟基於概括犯意，自民國九十年一月中旬起至同年四月三
    日止，連續在臺北縣汐止市○○街友人住處施用安非他命，為警於同月五日，在
    臺北市○○路與康寧路口查獲。被告對上情自白不諱，所採集尿液經送檢驗結果
    ，呈安非他命陽性反應，有臺北市立療養院煙毒尿液檢驗報告書、憲兵司令部刑
    事鑑識中心鑑驗通知書附卷可佐，爰依毒品危害防制條例第二十條第三項但書之
    規定，令入戒治處所施以強制戒治一年。
二、抗告意旨略以：被告祖父甫過世，因其家境不甚充裕，須向親友借貸以辦理喪事
    。又被告父親人在日本罹患骨癌，急需被告之骨髓作移植手術。且被告日前遭人
    行搶，現正洽談民事賠償事宜，為此懇請准予暫緩執行戒治等情。
三、按三犯施用第一、二級毒品以上者，應由檢察官聲請法院令入戒治處所施以強制
    戒治，毒品危害防制條例第二十條第三項但書定有明文。經查：本件抗告人因施
    用第二級毒品安非他命，經警於九十年四月五日採尿送驗，依螢光偏極免疫分析
    法、液相萃取（溶劑萃取）前處理法、固相萃取前處理法、氣相層析質譜分析法
    檢驗結果，呈甲基安非他命陽性反應，有憲兵司令部刑事鑑識中心九十年五月二
    十五日（九○）綱得字第○六六六四號鑑驗通知書在卷可稽（見原審卷第十五頁
    反面）。且依上開檢驗方式足以排除偽陽性之可能，有行政院國軍退除役官兵輔
    導委員會臺北榮民總醫院八十三年四月七日（八三）北總內字第○三○五九號函
    可參，足認被告確有施用安非他命情事。再被告前因施用安非他命案件，先後二
    次經觀察、勒戒，均認無繼續施用毒品之傾向，分別有臺灣士林地方法院檢察署
    八十七年度偵緝字第三○七號、臺灣臺北地方法院檢察署九十年度毒偵字第一五
    號不起訴處分書為憑，故被告有三犯施用第二級毒品安非他命之事實，足以認定
    。原審依毒品危害防制條例第二十條第三項但書之規定，裁定令被告入戒治處所
    強制戒治，經核並無不合。抗告人徒以其家中遭逢變故為由，提起抗告請求暫緩
    執行，並無理由，應予駁回。
四、據上論斷，應依刑事訴訟法第四百十二條，裁定如主文。
中      華      民      國    九十      年      九      月     十九     日
                            臺灣高等法院刑事第十一庭
                                審判長法  官  楊  照  男
                                      法  官  陳  炳  彰
                                      法  官  王  詠  寰
右正本證明與原本無異。
不得再抗告。
                                      書記官  駱  麗  君
中      華      民      國    九十      年      九      月     十九     日


司法院資訊處製作；財團法人民間司法改革基金會備份。
